臺灣臺北地方法院交通事件裁定　　　　　　　　　　　九十年度交聲字第四三六號
　　異議人即
　　受處分人　　乙○○○器材有限公司
　　代表人　　　丙○○
右列受處分人因違反道路交通管理處罰條例案件，對於臺北市交通事件裁決所中華民
國九十年二月二十二日所為之處分 (原處分案號：北市裁三字第裁二二-Ｃ一七
三三九四號)聲明異議，本院裁定如左：
        主      文
原處分撤銷。
乙○○○器材有限公司汽車所有人，汽車已領有號牌而未懸掛，處新臺幣參仟陸佰元
(即銀元壹仟貳佰元)罰鍰並吊銷牌照。
        理      由
一、按交通違規事件裁罰案件，性質上屬於交通行政主管機關本於職權就公法上具體
    事件所為之決定而對外直接發生法律效果之單方行政行為，參酌行政法院五十六
    年度判字第八一號判例意旨「本件原告行為時尚在舊所得稅法施行期間，實體上
    固應適用舊法，但被告官署稽徵程序係開始於現行所得稅法令公布施行以後，程
    序上即應適用新法」，本件道路交通管理處罰條例雖於民國九十年一月十七日公
    布修正，於同年六月一日施行，依行政「實體從舊，程序從新」原則，尚無比較
    新舊法之問題，而本件行為時法為修正前之舊法，核先敘明。次按汽車已領有號
    牌而未懸掛或不依指定位置懸掛者，處汽車所有人銀元一千二百元以上二千四百
    元以下 (即新臺幣三千六百元以上七千二百元以下)罰鍰並吊銷牌照，道路交通
    管理處罰條例第十二條第一項第七款及第二項定有明文。
二、本件受處分人即異議人乙○○○器材有限公司所有之「ＤＩ－六八０三」號之自
    用小客貨車，原領有上開號牌而未懸掛，於八十九年九月二十二日晚間十一時四
    十分左右，在臺北縣板橋市○○街○○道路，為台北縣警察局江翠派出所員警甲
    ○○當場攔停，以其有違反「道路交通管理處罰條例」第十二條第一項第七款規
    定而掣單舉發（漏載同條例第十二條第二項）並指定應到案日期。嗣受處分人收
    受該紙舉發違規通知單但未依限到案，原處分機關乃依道路交通管理處罰條例」
    第十二條第一項第七款、同條第二項及違反道路交通管理事件統一裁罰標準表之
    規定，於九十年二月二十二日裁處罰鍰新臺幣七千二百元及吊銷牌照。
三、本案聲明異議之意旨：受處分人乙○○○器材有限公司之代表人丙○○固不否認
    未懸掛車牌之違規行為，惟辯稱：因員警告知到郵局繳款即可，且舉發通知單亦
    勾選「得採語音轉帳，郵繳或向金融機構繳納罰鍰」，亦未表示吊銷牌照，因此
    其於八十九年十月六日前往郵局繳款時，郵局表示無法代收，又前往台北區監理
    站繳款時，其等表示本案要吊銷車牌，因此要親往台北市交通事件裁決所辦理，
    由於警察舉發單之記載錯誤，造成其延誤辦理等語。經查：本案受處分人所有之
    車輛，未懸掛車牌遭員警攔停舉發之違規事實，受處分人既不爭執，是其確有違
    反「道路交通管理處罰條例」第十二條第一項第七款規定之行為，至為灼然。原
    處分機關依「道路交通管理處罰條例」第十二條第一項第七款規定裁處新臺幣七
    千二百元罰鍰，併依同法條第二項規定吊銷牌照，固非無見。惟查，舉發單位在
    舉發通知單上確實將繳款之方式勾填錯誤，此有舉發通知單影本及台北縣警察局
    海山分局九十年四月三十日海警交民字第九四四四號函影本附卷可稽，自不能將
    該行政上之錯誤，由受處分人承受，是受處分人公司之代表人丙○○辯稱因為員
    警之記載錯誤，造成其逾越繳款期限，被裁處高額罰鍰，應非無據。本件異議為
    有理由，原處分既有前述不當，即無從維持而應由本院予以撤銷，另依「道路交
    通管理處罰條例」第十二條第一項第七款、同條第二項及違反道路交通管理事件
    統一裁罰標準表之規定，裁定受處分人低額罰鍰三千六百元及吊銷牌照，如主文
    第二項所示，以資適法。
據上論斷，應依道路交通案件處理辦法第二十條前段，裁定如主文。
中      華      民      國      九十一    年    四    月    十八    日
                          臺灣臺北地方法院交通法庭
                                    法  官  劉  嶽  承
右正本證明與原本無異。
如不服本裁定，應於裁定送達後五日內向本院提出抗告狀。
                                    書記官  江  虹  儀
中      華      民      國    九十一    年     四     月    十八    日
